【裁判字號】    95,交聲,418
【裁判日期】    950518
【裁判案由】    交管條例聲異
【裁判全文】
臺灣板橋地方法院交通事件裁定         95年度交聲字第418號
原處分機關  交通部公路總局臺北區監理所
異  議  人
即受處分人  甲○○
上列受處分人因違反道路交通管理處罰條例案件，對於交通部公
路總局臺北區監理所民國95年3 月2 日及95年3 月10日所為之裁
決處分（處分案號：北監營裁字裁40-C00000000號、北監營裁字
裁40-C00000000號），聲明異議，本院裁定如下：
    主  文
異議均駁回。
    理  由
一、聲明異議意旨略以：受處分人即異議人甲○○不否認有於民
    國94年12月13日16時10分許，駕駛車牌號碼378-MY營業小客
    車，行經臺北縣永和市○○路151 號前時，有未依規定保持
    與前車距離，致與張玉微所騎乘之車牌號碼VTH-528 號輕型
    機車發生碰撞之違規行為，惟張玉微並未受傷，原處分機關
    即交通部公路總局臺北區監理所不查，竟以異議人違反道路
    交通管理處罰條例第61條第3 項及第58條第1 款之規定，分
    別裁處異議人應記違規點數3 點及罰鍰新台幣600 元，顯有
    不當，且裁罰顯屬過重，故異議人不服原裁決，乃提起本件
    異議云云。
二、按汽車駕駛人，駕駛汽車有不依規定保持前、後車距離情形
    者，處200 元以上400 元以下罰鍰。次按汽車駕駛人，駕駛
    汽車違反道路交通安全規則，因而肇事致人受傷者，記違規
    點數3 點；致人重傷者，吊扣其駕駛執照3 個月至6 個月，
    道路交通管理處罰條例第58條第1 款及第61條第3 項分別規
    定甚明。又按汽車在同一車道行駛時，後車與前車之間應保
    持隨時可以煞停之距離，道路交通安全規則第94條第1 項亦
    定有明文。
三、經查：本件異議人甲○○於94年12月13日16時10分許，駕駛
    車牌號碼378-MY營業小客車，行經臺北縣永和市○○路151
    號前時，理應注意在同一車道行駛時，後車與前車之間應保
    持隨時可以煞停之距離，又依當時天候晴朗、日間自然光線
    、路面乾燥無缺陷、道路上未有任何障礙物，視距良好等情
    ，客觀上亦無不能注意之情事，其竟未保持安全距離，即貿
    然往前行駛，致與行駛在前，由張玉微所騎乘之車牌號碼VT
    H-528 號輕型機車發生碰撞等情，業據異議人於前開交通事
    件之警詢及本院調查時供承甚明（詳本院95年3 月30日訊問
    筆錄），核與被害人張玉微於警詢時指述情節相符，並經本
    院調閱前開交通事件之卷宗核閱無訛，且有臺北縣政府警察
    局永和分局道路交通事故談話紀錄表、道路交通事故現場圖
    、調查報告表（一）、（二）等在卷可資佐證。又被害人張
    玉微因前開車禍事件，受有右腳踝挫傷之傷害乙節，亦有財
    團法人天主教耕莘醫院永和分院以95年5 月11日耕永字第
    0529號函檢附之診斷證明書及病歷資料各1 紙在卷可按，是
    異議人有不依規定保持前後車距離，且有駕駛汽車違反道路
    交通安全規則，因而肇事致人受傷之事實，均堪認定，異議
    人辯稱：被害人張玉微並未因之受傷云云，顯不足採。
四、綜上所述，本件異議人於前開時、地，駕駛汽車有不依規定
    保持前後車距離及違反道路交通安全規則，因而肇事致人受
    傷之事實，既均可認定，則原處分機關即交通部公路總局臺
    北區監理所據此引用前開道路交通管理處罰條例第58條第1
    款、第61條第3 項之規定，而裁處異議人罰鍰新臺幣600 元
    及記違規點數3 點，於法並無不當，異議人異議為無理由，
    應予駁回。
五、據上論斷，應依道路交通案件處理辦法第19條，裁定如主文
    。
中    華    民    國    95    年    5     月    18    日
                        交通法庭  法  官  鄭燕璘
右正本證明與原本無異
如不服本裁定應於送達後5日內向本院提出抗告狀
                                  書記官 呂紹明
中    華    民    國    95    年    5     月    18    日


司法院資訊處製作；財團法人民間司法改革基金會備份。
